臺灣基隆地方法院刑事判決　　　　　　　　94年度訴字第64號
公　訴　人　臺灣基隆地方法院檢察署檢察官
被　　　告　甲○○　男　33歲.
上列被告因違反毒品危害防制條例案件，經檢察官提起公訴（九
十四年度毒偵字第九七號），被告於準備程序進行中，就被訴事
實為有罪之陳述，經告知其簡式審判程序之旨，並聽取公訴人及
被告之意見後，經本院合議庭裁定由受命法官獨任進行簡式審判
程序，判決如下：
    主      文
甲○○施用第一級毒品，累犯，處有期徒刑柒月。
    事實及理由
一、犯罪事實：
  (一)甲○○前曾因違反毒品危害防制條例案件，經本院於民國八
    十八年六月二十三日，以八十八年度基簡字第三四０號判處
    有期徒刑六月確定；又因違反毒品危害防制條例及贓物案件
    ，經本院分別於八十九年八月十五日，以八十九年度易字第
    三九四號判處有期徒刑八月確定；於九十年十月三十一日，
    以九十年度易字第五三八號判處有期徒刑四月確定，嗣經本
    院以九十一年度聲字第七五號裁定應執行有期徒刑十月，並
    與前揭因違反毒品危害防制條例案件所處有期徒刑六月接續
    執行，於九十一年九月九日假釋出監，並於九十一年九月三
    十日假釋期滿未經撤銷，其未執行之刑以已執行論而執行完
    畢。
  (二)甲○○前曾因施用第二級毒品安非他命案件，經觀察、勒戒
    後，認無繼續施用毒品之傾向，由臺灣基隆地方法院檢察署
    檢察官、臺灣士林地方法院各於八十七年七月二十七日、八
    十九年八月二十一日，以八十七年度偵字第二九九五號為不
    起訴處分及八十八年度易緝字第四二號為免刑判決在案；又
    因施用第二級毒品安非他命案件，經觀察、勒戒後，認有繼
    續施用毒品之傾向，經本院裁定送戒治處所施以強制戒治，
    並於八十八年六月二十三日，以八十八年度基簡字第三四０
    號判處有期徒刑六月確定（已執畢；詳前述）；再因施用第
    二級毒品安非他命案件，經本院裁定送戒治處所施以強制戒
    治（已於九十年一月七日戒治期滿執行完畢），並於八十九
    年八月十五日，以八十九年度易字第三九四號判處有期徒刑
    八月確定（已執畢；詳前述）；復因施用第一級毒品海洛因
    及第二級毒品安非他命案件，經本院於九十三年六月二十三
    日，以九十三年度訴字第三一七號分別判處有期徒刑八月、
    六月，並定應執行有期徒刑一年（該判決業經甲○○於九十
    三年十二月十七日撤回上訴而確定）。詎其猶不知藉此戒絕
    施用毒品惡習，竟於前揭強制戒治執行完畢釋放後五年內，
    基於施用第一級毒品之犯意，於九十三年十月二十三日上午
    十時許，在基隆市○○○道口附近，以將海洛因摻水置入注
    射針筒再注射其右手肘內側皮膚靜脈血管處之方式，施用第
    一級毒品海洛因一次。嗣於同日下午四時三十五分許，甲○
    ○因另涉竊盜案，為警在基隆市○○街二十六巷七十一弄二
    十六號前當場查獲，並於搜身時發現其手臂上有多處注射針
    孔，乃在甲○○同意下採驗其尿液，經送驗結果呈海洛因代
    謝物嗎啡陽性反應而悉上情。
二、上開事實有下列證據足以證明：
  (一)被告於警訊、本院準備程序及審理之自白。
  (二)基隆市警察局第三分局緝捕煙毒嫌疑犯編號表、基隆市衛生
    局基衛檢壹字第０九三００一六九八六號檢驗成績書各一份
    、被告右手臂照片二幀。
  (三)臺灣高等法院被告全國前案紀錄表、臺灣基隆地方法院檢察
    署刑案資料查註紀錄表及全國施用毒品案件紀錄表。
三、論罪及科刑之理由：
  (一)按確定判決既判力之原則，不論實質上之一罪，或連續犯、
    牽連犯、想像競合犯等裁判上之一罪，其一部事實已經判決
    確定者，對於構成一罪之其他部分，均有其適用，此乃基於
    審判不可分之關係，在審理事實之法院，就全部犯罪事實，
    依同法第二百六十七條之規定，本應予以審判，故其判決確
    定之效力，應及於全部之犯罪事實，若在最後審理事實之法
    院宣判後，始行發生之事實，既非該法院所得審判，即為該
    案判決之既判力所不及。是既判力對於時間效力之範圍，係
    以最後審理事實法院之宣示判決日為判斷之標準，得上訴於
    第二審之第一審刑事判決，如於上訴第二審後，又依法撤回
    上訴，其上訴撤回之日，雖為判決確定日，但其既判力之時
    點，基於上開原則，仍應以第一審宣示判決之日為其準據（
    最高法院三十二年上字第二五七八號判例、八十七年臺上字
    第一五五○號判決意旨參照）。查本院九十三年訴字第三七
    一號判決雖於九十三年十二月十七日被告撤回上訴始行確定
    ，然依前揭說明，其既判力之時點仍應以第一審宣示判決之
    日即九十三年六月二十三日為其準據，是被告於該判決宣示
    後之九十三年十月二十三日再犯施用毒品案件，此犯罪事實
    自非上開判決既判力效力所及，本院仍應予以審判，合先敘
    明。
  (二)按海洛因係毒品危害防制條例第二條第二項第一款所定之第
    一級毒品，被告予以施用，核其所為，係犯毒品危害防制條
    例第十條第一項之施用第一級毒品罪。其持有第一級毒品海
    洛因係供施用，其持有第一級毒品之低度行為為施用第一級
    毒品之高度行為所吸收，不另論罪。又查被告曾受有犯罪事
    實欄所載有期徒刑之執行完畢，有臺灣高等法院被告全國前
    案紀錄表在卷可稽，其受有期徒刑之執行完畢後，五年內再
    犯本件有期徒刑以上之罪，為累犯，應依刑法第四十七條之
    規定加重其刑。爰審酌被告前有多次施用毒品之前科，猶不
    知戒除毒品惡習而續為施用毒品，惡性非輕，惟審酌其施用
    第一級毒品之前科僅有一次，且所犯施用毒品之犯罪係戕害
    自身健康之行為，於他人尚不致造成損害及被告事後坦承犯
    行之態度等一切情狀，量處如主文所示之刑，以示懲儆。
四、應適用之法條：
　　刑事訴訟法第二百七十三條之一第一項、第二百八十四條之
    一、第三百十條之二、第四百五十四條第一項、第二百九十
    九條第一項前段，毒品危害防制條例第十條第一項、第二十
    三條第二項，刑法第十一條前段、第四十七條，判決如主文
    。
五、對於本件判決如有不服，得自收受送達後十日內，向本院提
    出上訴書狀，上訴於臺灣高等法院。
本案經檢察官黃鴻達到庭執行職務
中　　華　　民　　國　　94　　年　　1 　　月　　28　　日
                  刑事第三庭法   官  王美婷
以上正本證明與原本無異。
對於本件判決如有不服，應於收受送達後10日內，向本院提出上
訴書狀，上訴於臺灣高等法院，並按他造當事人之人數附具繕本
中　　華　　民　　國　　94　　年　　1 　　月　　28　　日
                             書記官  劉珍珍
附錄本案論罪科刑法條：
毒品危害防制條例第10條第1項
施用第1級毒品者，處6月以上5年以下有期徒刑。
